【裁判字號】    90,易,3221
【裁判日期】    901119
【裁判案由】    違反槍砲彈藥刀械管制條例
【裁判全文】
台灣台中地方法院刑事判決                          九十年度易字第三二二一號
    公  訴  人  臺灣台中地方法院檢察署檢察官
    被      告  乙○○
右列被告因違反槍砲彈藥刀械管制條例案件，經檢察官提起公訴（九十年度偵字第一
四七八五號），本院判決如左：
    主  文
乙○○於公共埸所未經許可攜帶刀械，處有期徒刑貳月，如易科罰金，以佰元折算
壹日，扣案武士刀壹把沒收。
    事  實
一、乙○○有違反麻醉藥品管理條例、槍砲彈藥刀械管制條例、傷害、妨害自由、竊
    盜等前科，最後一次係於八十三年間因妨害自由等案件，經本院判處有期徒刑六
    月確定，於八十三年六月二十四日執行完畢（未構成累犯），猶不知悔改，又於
    民國（下同）八十九年七月間，未經許可，無故持有已列為管制之武士刀乙把，
    將之放置於台中縣霧峰鄉○○路二之七號住處，迄八十九年八月二十五日十時二
    十五分許，並騎乘機車攜帶上開武士刀至公共道路，由台中縣霧峰鄉○○路二之
    七號住處前往台中縣霧峰鄉○○路一三六巷五十三弄六號其母甲○○○住處。嗣
    於八十九年八月二十五日十時二十五分許，在台中縣霧峰鄉○○路上址為警當場
    查獲，並扣得武士刀乙把。
二、案經台中縣警察局霧峰分局報請臺灣臺中地方法院檢察署檢察官偵查起訴。
    理  由
一、訊據被告乙○○於警訊時、偵查及本院均供認不諱，並有武士刀乙把扣案可資佐
    證，又扣案之武士刀經送台中縣警察局鑑定結果認屬管制之刀械，有台中縣警察
    局八十九年九月十三日函在卷可憑。至被告雖辯稱：我知道刀子是違禁品；當時
    騎機車拿武士刀係要將武士刀送還友人廖長江云云，惟被告於公共場所未經許可
    攜帶刀械即屬該當槍砲彈藥刀械管制條例第十五條第二款之罪，至其於公共場所
    攜帶刀械之動機及原因，均無礙其犯行之成立，是被告上開辯稱不足為有利被告
    之認定，附此敘明。事証明確，被告右揭於公共場所未經許可攜帶刀械犯行堪予
    認定。
二、核被告所為，係犯有槍砲彈藥刀械管制條例第十五條第二款之於公共場所未經許
    可攜帶刀械罪。公訴人雖認被告係犯槍砲彈藥刀械管制條例第十四條第三項之未
    經許可持有刀械罪嫌云云，惟查，被告確於未經許可持有刀械後，復攜帶該刀械
    於公共道路之公共場所，業據被告陳明在卷，是公訴人所認顯係有誤，起訴法條
    應予變更。爰審酌被告前於八十二年間曾有持有刀械前科，已知持有刀械違反槍
    砲彈藥刀械管制條例之罪責，本次猶再犯於公共場所攜帶刀械，並考其所持有之
    刀械之動機、目的，持有之數量為一把，及其持有之期間，犯罪所生之危害、犯
    後態度等一切情狀，量處如主文所示之刑，並諭知易科罰金之折算標準。
三、扣案之武士刀一把，為違禁物，已如前述，爰依刑法第三十八條第一項第一款宣
    告沒收。
四、又按行為後法律有變更者，適用裁判時之法律。但裁判前之法律有利於行為人者
    ，適用最有利於行為人之法律，刑法第二條第一項定有明文；查刑法業經修正，
    並經總統於九十年一月十日公布施行，於同年月十二日生效，被告所犯上開罪行
    ，依修正前刑法第四十一條之規定：「犯最重本刑為三年以下有期徒刑以下之刑
    之罪，而受六月以下有期徒刑或拘役之宣告，因身體、教育、職業、家庭之關係
    或其他正當事由，執行顯有困難者，得以一元以上三元以下折算一日，易科罰金
    。」而依修正後刑法第四十一條第一項前段規定：「犯最重本刑為五年以下有期
    徒刑以下之刑之罪，而受六個月以下有期徒刑或拘役之宣告，因身體、教育、職
    業、家庭之關係或其他正當事由，執行顯有困難者，得以一元以上三元以下折算
    一日，易科罰金。」是被告本件犯行經本院為六月以下有期徒刑、拘役之宣告，
    比較新舊法之適用結果，以新法之適用結果較舊法有利於行為人，依刑法第二條
    第一項之規定，就被告本件宣告刑，依修正後刑法第四十一條第一項前段之規定
    ，並諭知易科罰金之折算標準，附此敘明。
據上論斷，應依刑事訴訟法第二百九十九條第一項前段、第三百條，槍砲彈藥刀械管
制條例第十五條第二款、刑法第十一條前段、第二條第一項前段、修正後第四十一條
第一項前段、第三十八條第一項第一款，罰金罰鍰提高標準條例第二條，判決如主文
。
中      華      民      國    九十      年    十一    月    十九    日
                                        臺灣臺中地方法院刑事第六庭
                                            法  官    黃  家  慧
右正本證明與原本無異。
如不服本判決，應於送達後十日內向本院提出上訴狀(須附繕本)，上訴於台灣高等
法院台中分院。
                                            書記官
中      華      民      國九十      年    十一    月    二十    日
附論罪科刑法條
槍砲彈藥刀械管制條例第十五條第二款
未經許可攜帶刀械而有下列情形之一者，處二年以下有期徒刑：
二、於車站、埠頭、航空站、公共場所或公眾得出入之場所犯之者。


司法院資訊處製作；財團法人民間司法改革基金會備份。
